【裁判字號】    90,交聲,352
【裁判日期】    901228
【裁判案由】    聲明異議
【裁判全文】
臺灣臺中地方法院交通事件裁定                      九十年度交聲字第三五二號
    原處分機關  交通部公路局豐原監理站
    異 議人 即
    受 處分 人  甲○○
右列受處分人因違反道路交通管理處罰條例案件，對於交通部公路局豐原監理站中華
民國九十年九月二十八日所為之處分（豐監稽違六三字第一Ａ0000000號裁決
書），聲明異議，本院裁定如左：
    主  文
異議駁回。
    理  由
一、按汽車駕駛人於身心障礙專用停車位違規停車者，處新臺幣 (下同)六百元以上
    一千二百元以下罰鍰，道路交通管理處罰條例第五十六條第一項第十款定有明文
    。次按身心障礙者本人或其家屬一人得申請身心障礙者專用停車位識別證 (下稱
    停車識別證)；使用身心障礙專用停車位者，應將停車識別證置於汽車擋風玻璃
    明顯處或黏貼於機車車首，以供查核驗證，亦分別為身心障礙者專用停車位設置
    管理辦法第六條、第九條所明定，而前開規定關於應將停車識別證置於「汽車擋
    風玻璃明顯處」，在解釋上自係指汽車前擋風玻璃上明顯易見之位置，此觀諸前
    開規定關於機車部分，明定應黏貼於「機車車首」，不包括車後之情形即明。
二、本件異議人即受處分人甲○○聲明異議意旨略以：受處分人係領有停車識別證之
    肢體殘障者，受處分人停車當時係將停車識別證放置於後擋風玻璃處，前駕駛座
    前儀表板上放置有身分證、殘障手冊、駕照、行照等四種證件影本，因認裁決事
    實顯有錯誤云云。
三、本院查：受處分人對於曾在民國九十年六月十一日上午十時五十分許，將其所有
    之車牌號碼Ａ四─六二一三號自小客車，停放在台北市○○街設置之身心障礙專
    用停車位內，且受處分人停車當時，並未將停車識別證放置於前擋風玻璃上之事
    實不爭執，並有舉發照片一幀在卷可稽。其次，衡諸經驗法則，車輛黏貼或配掛
    識別證者，率均將識別證置放於前擋風玻上，以備查考，實難想像有人會將識別
    證置於後擋風玻璃上，受處分人所辯當時係將停車識別證放置於後擋風玻璃處云
    云，實與常情有違，其真實性殊值懷疑；況且，縱使受處分人確將停車識別證放
    置於後擋風玻璃處，惟揆諸前揭說明，亦與身心障礙者專用停車位設置管理辦法
    之規定不符。再者，停車識別證既係由身心障礙者本人或其家屬得申請主管機關
    核發，應屬「特許證」性質，該停車識別證自不得以其他證件代替，受處分人所
    陳前駕駛座前儀表板上放置有身分證、殘障手冊、駕照、行照等四種證件影本云
    云，即使屬實，亦無解其未將停車識別證置於汽車前擋風玻璃處之違規事實。從
    而，受處分人既然確有前揭違規行為，原處分機關本諸權責裁處罰鍰，核無不當
    ，本件聲明異議為無理由，應予駁回。
據上論斷，應依道路交通管理處罰條例第八十七條第二項、道路交通案件處理辦法第
十九條，裁定如主文。
中      華      民      國      九十      年      十二    月  二十八    日
                                        臺灣臺中地方法院交通法庭
                                            法  官  劉長宜
右正本證明與原本無異。
如不服本裁定應於送達後五日內向本院提出抗告狀。
                                            書記官
中      華       民      國     九十      年      十二    月   三十一   日


司法院資訊處製作；財團法人民間司法改革基金會備份。
